【裁判字號】    99,訴,228
【裁判日期】    990920
【裁判案由】    妨害性自主
【裁判全文】
臺灣基隆地方法院刑事判決               99年度訴字第228號
公  訴  人  臺灣基隆地方法院檢察署檢察官
被      告  庚○○
指定辯護人  黃教倫律師
上列庚○○因妨害性自主案件，經檢察官提起公訴（98年度偵字
第4916號），本院判決如下：
    主  文
庚○○犯乘機性交罪，處有期徒刑伍年。
    事  實
一、庚○○與00000000（下稱A 女，真實姓名年籍均詳如卷附代
    號與真實姓名對照表）係朋友關係，其於民國98年10月2 日
    晚上21時27分32秒、22時01分12秒，先後以其持用門號0000
    000000號行動電話撥打A 女持用門號0000000000號行動電話
    ，以電話邀約A 女至其基隆市○○區○○街12之3 號2 樓居
    所談事情，A 女當時已服用2 顆一粒眠（作用為中樞神經抑
    制劑，臨床醫學用來治療焦慮、失眠、酒精戒斷以及肌肉緊
    縮等症狀，現已名列第四級毒品）安眠藥，因認談話時間不
    會太久，仍自行駕車前往庚○○位於上址居所，A 女進入庚○○屋內見尚有庚○○2 位男性友人在場，斯時庚○○接到
    一通電話，向A 女表示要談論事情，請A 女進去庚○○房間
    等候，迨庚○○等談論完畢再叫A 女出來，A 女遂聽從庚○○指示進入庚○○房間等待，惟在等待過程中，因藥效發作
    ，A 女不勝藥力躺在床上呈現全身鬆弛及深度睡眠而不能抗
    拒之狀態。詎庚○○竟基於乘機性交之犯意，利用A 女有深
    度睡眠而不能抗拒之機會，當日晚間自A 女於22時1 分12秒
    接獲庚○○上述門號行動電話後，至庚○○位於上址住處房
    間時許起至23時24分止之時間內，竟基於滿足其性慾之犯意
    ，乘A 女呈現深度睡眠而不能抗拒之狀態，將自己及A 女全
    身衣物褪去，然後以其陰莖生殖器插入A 女陰道生殖器內而
    性侵A 女得逞。嗣A 女為庚○○持續抽動所驚醒，遂推開庚○○穿回衣褲，因不知所措，於98年10月2 日晚間23時24分
    44秒接獲友人乙○○使用門號0000000000號之電話，遂駕車
    前往基隆仁愛市場附近找乙○○哭訴遭受性侵害之經過。A
    女向警方報案後，由警方會同基隆市警察局鑑識課巡官丙○○於98年10月5 日至庚○○位於上址住處蒐證，在庚○○臥
    室化妝台下方採集到混有A 女與庚○○DNA 之衛生紙。
二、案經告訴人A 女訴由基隆市警察局報告臺灣基隆地方法院檢
    察署檢察官偵查起訴。
    理  由
壹、證據能力部分：
  (一)按被告以外之人於檢察事務官、司法警察官或司法警察調查
    中所為之陳述，與審判中不符時，其先前之陳述具有較可信
    之特別情況，且為證明犯罪事實存否所必要者，得為證據，
    刑事訴訟法第159 條之2 定有明文。本案證人即告訴人A 女
    、證人戊○○、段信榮於警詢於警詢中之陳述，辯護人認係
    被告以外之人於審判外之陳述，並無證據能力，惟證人即告
    訴人A 女、證人戊○○業經本院傳喚到庭作證，並接受被告
    、辯護人之反對詰問，其證述內容與先前警詢陳述相符部分
    ，即無援用警詢陳述作為證據之必要，至證人段信榮本院並
    未援用以之為證據。
  (二)按被告以外之人於偵查中向檢察官所為陳述，除顯有不可信
    之情況者外，得為證據，同法第159 條之1 第2 項定有明文
    。偵查中對被告以外之人（包括證人、鑑定人、告訴人、被
    害人及共同被告等）所為之偵查筆錄，或被告以外之人向檢
    察官所提之書面陳述，性質上均屬傳聞證據。惟現階段刑事
    訴訟法規定檢察官代表國家偵查犯罪、實施公訴，依法其有
    訊問被告、證人及鑑定人之權，證人、鑑定人且須具結，而
    實務運作時，檢察官偵查中向被告以外之人所取得之陳述，
    原則上均能遵守法律規定，不致違法取供，其可信度極高，
    職是，被告以外之人前於偵查中已具結而為證述，除反對該
    項供述得具有證據能力之一方，已釋明「顯有不可信之情況
    」之理由外，不宜以該證人未能於審判中接受他造之反對詰
    問為由，即遽指該證人於偵查中之陳述不具證據能力。是證
    人即告訴人A 女於偵訊於檢察官偵查時具結所為之證述，被
    告未曾提及檢察官在偵查時，有任何不法取供之情形，是客
    觀上並無顯不可信之情況，前揭證人於偵查中之證言自具有
    證據能力。
  (三)本案所涉之卷附簡訊翻拍畫面、驗傷診斷書、性侵害案件驗
    證同意書、採集單、勘察採證同意書、去氧核糖核酸採樣通
    知書、證明書、通聯紀錄、被害人所繪製之現場位置圖、刑
    事警察局鑑驗書、手機簡訊翻拍畫面、本院98年度基簡字第
    1645號刑事簡易判決正本、遠傳電信、中華電信公司北區分
    公司基隆營運處函、被害人Ａ女提出之手機簡訊翻拍畫面、
    蒐證照片，經審酌其作成之情況，均核與刑事訴訟法第159
    條之4 之規定相符，復查無違背法定程序之取得情形，因認
    宜例外賦予其證據適格之地位，認有證據能力，被告及辯護
    人亦不爭執其證據能力，自得採為本案證據。又有證據能力
    之證據非謂對被告犯罪事實已具備相當之證明力，僅足供本
    院判斷事實之真偽而已，合先敘明。
貳、實體方面：
一、訊據被告庚○○固坦承，於98年10月2 日有跟被害人性交，
    ，惟矢口否認有上開趁機性交犯行，辯稱：與被害人性交是
    在她有意識的情況下，性交時間是在98年10月2 日下午4 、
    5 時左右，不是在起訴書所載晚上11時左右，趁被害人吃安
    眠藥後昏睡的情況下跟她性交，被害人是有意要跟我敲詐，
    所以我當時才會否認跟她有性交，我確實是在當天下午跟她
    性交，性交完後隔天下午4 、5 點時，有到我家來找我。案
    發當日是因為被害人欠戊○○錢還不出來急急忙忙打電話給
    我，跑到我家來，說戊○○跟她要錢，她沒有錢還，她知道
    戊○○都是跟我在一起，而且戊○○也欠我錢，希望我能夠
    幫她擋債，我有幫她擋，被害人說是有朋友開車載她去的，
    但事實上是她開著一部車號5577福特FOCUS 型式的車，她是
    先載著女性朋友「仔仔」乙○○的人，她可以證明被害人打
    電話給我時，她在旁邊，被害人是載著乙○○到戊○○那邊
    ，因為戊○○向被害人逼債，所以被害人將乙○○留在戊○○那邊，自己跑來我這邊，所以被害人在偵查中的筆錄都是
    亂講的，被害人還要求乙○○、戊○○做偽證，他們事後都
    有跟我講云云。惟查：
  (一)本件被告確有乘告訴人A 女熟睡不能抗拒而對A 女為猥褻、
    性交犯行部分，有下列證據足以證明：
  １證人即告訴人A 女先後於偵訊、及本院審理時證述明確：
    證人A 女於98年12月28日檢察官偵訊時具結證稱：「（問
      ：你指述98年10月2 日晚上11時多時，趁你服用藥物熟睡
      時對你為性侵害？）是。地點在七堵區○○街12之3 號被
      告居所那裡的臥室。」、「（問：你那天為何去他家？）
      他晚上5 、6 點時打我0000000000號電話叫我過去，晚上
      8 、9 點，我朋友何鏡怡開車載我過去。」、「（問：為
      何叫你過去？）他說有事要跟我講。」、「（問：你何時
      到他家？）也是8 、9 點那時候，一下就到了。現場有他
      另外2 個朋友我不認識。」、「（問：何鏡怡有跟你一起
      進去嗎？）沒有。」、「（問：你去庚○○他家有服用什
      麼藥物嗎？）都沒有。」、「（問：之前警詢時你為何說
      你有吃兩顆安眠藥？）那是在去他家之前。」、「（問：
      為何吃安眠藥還去他家裡。」、我想說講一下就走了。」
      、「（問：你當時在他家時，有談什麼事嗎？）沒有。因
      為他們家有人所以就沒有談。」、「（問：沒有談為何你
      沒有離開？）他說有人要上去他們家，我不方便在客廳，
      叫我去房間等，他們走的時候再叫我出來。」、「（問：
      庚○○何時叫你出來？）他沒有叫我。」、「（問：你在
      房間為何沒問他為何沒叫你？我在房間睡著了。我都不知
      道。」、等到我稍微有意識時，他人已經在我身體上面。
      」、「（問：當時庚○○狀況？）他全身赤裸，我也全身
      赤裸，他把他的生殖器，插入我的生殖器內，有抽動。」
      、「（問：你發現這件事怎麼處理？）我把他推開，然後
      一直罵他。」、「（問：你把他推開後他有繼續嗎？）沒
      有。」、「（問：你記得你衣服是誰脫的嗎？）不記得。
      」、「（問：你把庚○○推開，他沒有繼續，你做什麼事
      ？）他說都已經這樣，幹嘛那麼生氣。我就穿我的衣服。
      」（98年度偵字第4916號卷頁60至63）等語。
    於99年6 月21日本院審判時具結證稱：「‧‧‧到了晚上
      8 、9 點時，被告打電話給我，說有事情要跟我講，我就
      接到被告的電話之前，我就已經服用了2 顆安眠藥，是一
      粒眠，我就自己開車，後改稱我叫朋友乙○○開車載我過
      去，到了被告家下面，乙○○自己又開車走了，是我自己
      上到被告的家，我上去時，被告家中還有其他的人，我到
      的時候還有其他2 男性，其中我只認識一個叫『德哥』（
      音同）的人，另外一個人我不認識，以前也沒有看過這個
      人，被告接到一通電話之後，叫我進去他的房間等，被告
      的房子是一房一廳，我說我回去好了，被告說他們要先講
      話，我不方便在場聽，我就說我先回去好了，被告說不用
      ，他跟他們講完，他就會叫我出來，我待在房間裡面等，
      我就睡著了，清醒後，發現被告就趴在我身上，他沒有穿
      衣服，我也沒有穿衣服，我當天是穿著有拉鍊的休閒長褲
      ，上衣是穿Ｔ恤，有穿著內衣、胸罩、內褲，我醒來時，
      我身上的衣服全部被脫光，被告的下體在我的下體裡面，
      有在抽動，被告有無戴保險套，我不知道，我把被告推開
      ，當時我已經完全清醒了，我有把被告推開，被告當時有
      無射精我不知道，被告跟我講說都已經這樣子了，幹嘛還
      這麼生氣，我就起身穿衣服，被告也起來穿衣服，我穿好
      衣服我就到客廳去了，我就坐在客廳的沙發上，被告也有
      到客廳去，但我跟被告沒有什麼對話，我沒有問被告為什
      麼要這麼對我，我離開被告住處後，我就到基隆找乙○○
      ，我離開被告住處時，天還沒有亮，我是用我的手機叫計
      程車。我到基隆仁愛市場附近找乙○○，那時候天已經微
      亮，我有找到乙○○，我跟她一起到她家裡睡覺，當時我
      還沒有跟乙○○講說發生什麼事。」（見本院卷第52至53
      頁）。
    按告訴人、證人之陳述有部分前後不符，或相互間有所歧
      異時，究竟何者為可採，法院仍得本其自由心證予以斟酌
      ，非謂一有不符或矛盾，即應認其全部均為不可採信；尤
      其關於行為動機、手段及結果等之細節方面，告訴人之指
      陳，難免故予誇大，證人之證言，有時亦有予渲染之可能
      ；然其基本事實之陳述，若果與真實性無礙時，則仍非不
      得予以採信；證人之陳述前後不符，或因記憶淡忘，或事
      後迴護被告，或因其他事由所致，究竟何者可以採信，法
      院應本其自由心證斟酌何者與事實相符，以為取捨，非謂
      一有不符或矛盾，即應認其全部證言均為不可採信。（最
      高法院74年臺上字第1599號判例、90年臺上字第6078號判
      決意旨參照）。查證人即告訴人A 女對於其服用一粒眠安
      眠藥後自行駕車前往被告位於上址居所，A 女依照被告指
      示進入庚○○房間等待，因藥效發作，A 女不勝藥力躺在
      床上呈現全身鬆弛及深度睡眠而不能抗拒之狀態，被告將
      自己及A 女全身衣物褪去，然後以其陰莖插入A 女陰道性
      交得逞等情，其先後在檢察官偵訊、本院審理交互詰問均
      陳述一致，A 女之陳述可信性相當高，雖證人即告訴人A
      之證述，前後有所不盡相符歧異之處，然告訴人A 女案發
      前不久服用第四級毒品一粒眠安眠藥，平時亦有服用一粒
      眠之習慣，此部分事實及一粒眠毒品之副作用詳後述，是
      證人即告訴人A 對於部分細節沒有特別注意或不復記憶亦
      屬常情，且本院進行交互詰問審理之時間距離案發時間相
      隔8 月以上，證人先後接受檢察官偵訊、本院審理時公訴
      人、辯護人多次不同方式之詰問，再加上時間、記憶之差
      異，上開證人對於上開部分情節雖略有出入或陳述不完整
      之處，亦屬合理，尚難因上開證人即告訴人A 女對於細節
      部分有陳述不一致之情形，即認上開證人即告訴人A 女之
      陳述完全不可採信，綜上，證人即告訴人A 女對於其服用
      一粒眠安眠藥後自行駕車前往被告位於上址居所，A 女依
      照被告指示進入庚○○房間等待，因藥效發作，A 女不勝
      藥力躺在床上呈現全身鬆弛及深度睡眠而不能抗拒之狀態
      ，被告將自己及A 女全身衣物褪去，然後以其陰莖插入A
      女陰道性交得逞之證述尚屬一致。揆諸上開判例及判決意
      旨，自不得因告訴人A 女依其記憶所為之陳述部分有前後
      有不一致、互核不符之情形，即遽認告訴人A 女所為之證
      述全部不可採信。
  ２證人即基隆市警察局鑑識課巡官丙○○於99年7 月15日本院
    審理時具結證稱：「（問：本件有送刑事警察局鑑定之編號
    04衛生紙，此部分是否由你去蒐證？提示刑事警察局98年12
    月14日鑑驗書）是我去蒐證的。」、「（問：你如何知道要
    去蒐證？）是基隆市警察局的婦幼隊在98年10月5 日通知我
    到堵南街12之3 號2 樓採證，去的時候有把案情大約講一下
    ，是在98年10月4 日有發生疑似妨害性自主的案件，請我們
    鑑識課的同仁到現場採證，看有無辦法做證據保全。」、「
    （問：到現場蒐證經過情形？）我跟另一位同仁李秀珠2 人
    到現場時，我們進入堵南街12之3 號2 樓的現場，被告有在
    家中的客廳，我們婦幼隊的同仁告知他因為有人報案，有妨
    害性自主案件，要進入屋內採證，客廳的部分，我們稍微看
    一下，沒有可以採證的地方，所以我們就直接進入刑案現場
    即被告的臥室，我們在被告床舖上發現有2 張被單，一床是
    米白色被單、另一床為花紅色的被單，我們都有拍照，我今
    日都有帶至法庭（審判長諭知將證人今日帶至法院之採證照
    片提示檢、辯），在米白色被單上有採證到編號1 、2 的毛
    髮，花紅色的被單上有採證到編號3 的毛髮（被害人在庭上
    器泣，社工員拿衛生紙給被害人擦拭），因毛髮的毛囊已經
    萎縮，毛髮送鑑定已經無法再做DNA 比對鑑定，編號4 的衛
    生紙在臥室化妝台下方找到（如今日提供編號13、14之照片
    ），必須要拉開化妝台的椅子才看得到，編號5 的衛生紙在
    床舖與床頭櫃的夾縫找到（如今日提供編號12之照片），我
    們到房間採證時，被告在客廳，我們採證完後，有詢問被告
    採證到的證物是否為被告所有，被告說他一個人住，有衛生
    紙是正常的，被告當時有說採證到的編號4 、5 的衛生紙是
    他丟的，我們就將採證到的衛生紙帶回警局，再送刑事警察
    局鑑驗。另外我們在花紅色的被單上面採到編號6 有採證到
    不明體液的污漬，因為一般的照相機無法拍攝，所以當時未
    拍照，此部分有送鑑定，但無DNA 的反應。」（見本院卷第
    138 至140 頁）等語，承辦員警將採證之檢體經送內政部警
    政署刑事警察局鑑驗，內政部警政署刑事警察局就採自基隆
    市○○街12之3 號2 樓化妝台下之衛生紙採集之檢體與被告
    唾液為DNA 鑑驗，鑑驗結論：「1.本案編號04衛生紙（採自
    基隆市○○街12之3 號2 樓化妝台下）採樣標示00000000處
    精子細胞層之DNA甲STR 型別與涉嫌人庚○○之DNA甲STR 型別
    相同，該型別在台灣地區中國人分布機率預估為2.47X10 。
    2.編號04衛生紙採樣標示00000000處上皮細胞層之DNA甲STR
    型別檢測結果為混合型，研判混有被害人A 女與涉嫌人庚○○之DNA 。」等語，此有內政部警政署刑事警察局98年12月
    14日刑醫字第098016 1616 號鑑驗書在卷可稽（見98年偵字
    第4916號卷第56至57頁、本院卷第156甲158 頁），被告於本
    院審理時亦坦承案發當日有與告訴人性交，足以證明被告於
    案發當日確實與告訴人A 女為性交行為。是被告於警詢、偵
    訊辯稱，並未對告訴人A 女為性交行為，不能採信。
  ３證人即告訴人A 女案發當日晚上接到被告電話前，有在家中
    服用第四級毒品一粒眠安眠藥等情，業如前述，被告迭於警
    詢、本院審理時供稱，告訴人A 女服用各式禁藥的前科，施
    用毒品安非他命之習慣等語，證人乙○○於99年9 月2 日本
    院審理時具結證稱：「（問：妳知道Ａ女有吃一粒眠的習慣
    ？）我知道，她案發前吃了幾個月，我知道她有吃，我有叫
    她不要吃，我有看到她一次大概吃2 、3 顆，一天吃幾次我
    不知道。」、「她有習慣將一粒眠放在口香糖的盒子裡面。
    」、「Ａ女很喜歡吃一粒眠，一天會接著吃。」等語（見本
    院卷第258 頁），是證人即告訴人A 女上開證述，接到被告
    電話前，有服用一粒眠安眠藥等情，堪信為真。又本院依職
    權查知，證人即告訴人A 女服用之一粒眠（Nimetazepam ）
    ，學名Erimin的「一粒眠」，主要成分為「硝甲西泮」，作
    用為中樞神經抑制劑，臨床醫學用來治療焦慮、失眠、酒精
    戒斷以及肌肉緊縮等症狀，名列第四級毒品。長期使用會產
    生耐藥性、依賴性及出現嗜睡、步履不穩、注意力不集中、
    記憶力和判斷力減退等症狀，突然停藥亦會產生戒斷症候群
    。單純只是使用過量患者，大都呈現肌肉過度鬆弛及深度睡
    眠狀態，較少造成死亡，惟若與酒精或其它中樞神經抑制劑
    併用，則危險性大為提高，許多濫用者因精神恍惚造成意外
    或因吸入嘔吐物而致死等情，有毒品特介在卷可稽，從而證
    人即告訴人在被告住處房間，即因服用一粒民藥效發作，呈
    現深度睡眠而不能抗拒之狀態，亦堪認定。
  ４又證人即基隆市警察局婦幼警察隊小隊長己○○於99年8 月
    5 日本院審判時證稱，98年10月4 日當天接受報案時，我們
    有到案發現場，但被告不在，我有用行動電話跟被告聯絡，
    但是被告說他不回來，被告好像以為我們是假的警察，被告
    堅持不回來，到了98年10月5 日我們會同鑑識課的警員一同
    到被告家中蒐證等語（見本院卷第183 頁），被告於98年10
    月4 日起至98年11月11日止陸續傳送如附件一所示之簡訊至
    告訴人A 女之行動電話內，此有告訴人提出使用行動電話簡
    訊內容之照片在卷可稽（見98年偵字第4916號卷第14至20頁
    、本院卷第70至113 頁），依照附件一所示簡訊內容，被告
    屢屢提及遭告訴人A 女仙人跳，遭告訴人A 女與其他人共謀
    設計，告訴人遭被告強姦中秋節還來被告住處泡茶，並要告
    訴人A 女及其父親有種不要報警等情，若告訴人A 女是與被
    告兩情相悅，或感念被告幫告訴人A 女擋債而心甘情願與被
    告為性交行為，則被告何以會在告訴人向警方報案後，對告
    訴人傳送如附件一所示反駁、貶抑或央求告訴人體諒被告家
    庭狀況之簡訊內容。由此顯見被告確有乘告訴人A 女熟睡深
    度睡眠而不能抗拒之狀態，脫光告訴人A 女之衣服，而以其
    陰莖插入告訴人A 女之陰道內性交得逞。更何況被告於98年
    10月15日至警局製作警詢筆錄，另於98年11月30日檢察官偵
    訊時均矢口否認有何與告訴人A 女發生性交行為，據此益足
    以證明被告對於與告訴人A 女有為性交一事，心虛而不敢承
    認。否則如男女交往產生情愫進而發生性關係，若對方以之
    發生性關係相脅，則可以大聲反駁彼此雙方是心甘情願發生
    性關係，非若被告在警詢、檢察官偵訊時矢口否認與告訴人
    為性交行為，更啟人疑竇。再基隆市警察局鑑識課巡官丙○○會同鑑識課同仁於98年10月4 到被告位於上址住處就疑似
    妨害性自主的案件進行到現場採證，並做證據保全，在被告
    房間臥室化妝台下採集到衛生紙，承辦員警將採證之檢體經
    送內政部警政署刑事警察局鑑驗，經鑑定結果採集衛生紙採
    樣標示00000000處上皮細胞層之DNA甲STR 型別檢測結果為混
    合型，研判混有被害人A 女與涉嫌人庚○○之DNA ，並於98
    年12月14日函覆基隆市警察局婦幼隊等情，詳如前述，法網
    恢恢疏而不漏，就此戳破被告於警詢、檢察官偵訊均否認有
    對告訴人A 女為性交行為之供述，更足以證明被告係乘告訴
    人服用一粒眠安眠藥處於深度睡眠而不能抗拒而對之為性交
    行為，是被告辯稱，係因伊幫告訴人A 女擋債，告訴人為感
    謝被告，所以與伊發生性交行為，要難採信。
  (二)本件被告乘告訴人A 女熟睡不能抗拒而對A 女為猥褻、性交
    犯行之時間為98年10月2 日晚上自22時許起至23時24分止之
    時間內止之期間：
  １證人即告訴人A 女之友人乙○○於99年9 月2 日本院審理時
    具結證稱：「（問：當天妳回家後，還有無再跟Ａ女出去？
    ）直到晚上11點50幾分，因為我當時跟朋友有約12點鐘在廟
    口，所以我確定Ａ女是那個時間來找我，Ａ女開同一台車來
    找我，我們再一起去廟口，是由Ａ女開車載我去的，上車之
    後，Ａ女就跟我說，她被被告強姦了，我說怎麼會這樣，Ａ
    女就說她吃一粒眠，她跑去找被告，就被被告強姦了，我就
    說怎麼可以這樣，Ａ女當時有哭有流眼淚，她覺得很髒，叫
    我陪她去廟口買內褲，我看Ａ女當時昏昏沉沉的，走路不穩
    ，開車時也是不穩，我有陪Ａ女到廟口買內褲、夾娃娃，夾
    了1 個多鐘頭，我看到她昏昏沉沉的，我找她到我朋友盧建
    勳（即綽號滷蛋）家中休息，到我朋友家時約凌晨2 點多，
    她睡到早上8 點多，我睡到一半，我就離開了去找我男友王
    鏞庭，在上午7 、8 點時，Ａ女有打電話給我，說她要移車
    ，她問我車鑰匙放在哪裡，我說車鑰匙放在電視上面。」、
    「（問：98年10月2 日晚上妳從戊○○家中離開後，去了哪
    些地方？）去新豐街我男朋友住處找他，就一直跟我男朋友
    在一起。晚上8 點左右離開我男友家，之後我跟我男朋友一
    起去搭計程車去瑞芳，到瑞芳約晚上8 點多，又到基隆廟口
    『滷蛋』家約晚上10點多。Ａ女約晚上11點50分左右開車到
    『滷蛋』家下面接我，我們又到了廟口裡面買內褲、夾娃娃
    。」、「‧‧‧我非常確定案發當天晚上11點50幾分，Ａ女
    來找我去廟口買內褲、夾娃娃，不然可以找「滷蛋」來作證
    。‧‧‧」、「（問：Ａ女案發當天是晚上快12點的時候去
    找妳的，說她被強姦，她有無跟妳說如何被強姦的細節？）
    Ａ女說她被強姦，她說她被強姦是被被告強姦，我問她為什
    麼被被告強姦，她就說被告給她吃一粒眠，我就說被告給妳
    吃一粒眠還是妳自己吃一粒眠，我一聽Ａ女說是吃一粒眠，
    跑到別人家裡，Ａ女就沒有再說下去，就沒有再講被強姦的
    細節，因為我不喜歡Ａ女吃一粒眠。」、「（問：上開通聯
    是妳打電話給Ａ女的嗎，該通通話時間為20秒？提示）我忘
    記了。（審判長請證人再次回想）這個時間我是在『滷蛋』
    家，應該是Ａ女接的，如果是別人接的，我應該會有記憶。
    」、「（問：證人Ａ女去妳家接妳的時間，是否確定？）我
    確定。」、「（問：提示通聯紀錄，案發當時98年10月2 日
    妳與Ａ女有數通通聯，在晚上23時24分44秒前有無與Ａ女相
    約在晚間12時到基隆廟口碰面？）沒有。」、「（問：照你
    所述，妳與Ａ女約在基隆廟口見面，應該是23時24分44秒的
    那通通聯，對否？）對。」、「當天晚上11點50幾分Ａ女來
    找我時，在車上Ａ女說她被被告強姦，我問她是Ａ女自己吃
    一粒眠還是被告給Ａ女吃一粒眠，Ａ女跟我說的時候，說是
    被告給她吃的，害她精神不清楚，因為我知道Ａ女有吃一粒
    眠的習慣，後來我又問她到底是她自己吃的還是被告給她吃
    的，Ａ女就說是她自己吃的，還沒有去被告家之前在她自己
    家吃了3 顆一粒眠，我就說我常常叫他不要吃一粒眠，吃一
    吃跑到別人家裡，要怪誰，Ａ女沒有講話。」（見本院卷第
    253甲265 頁）等語，證人乙○○與告訴人A 女情誼本具有朋
    友好姊妹情誼，告訴人A 女遭被告性侵後，才會去找證人乙○○，並將案發當日與告訴人A 女在一起所有之情節供述明
    確，甚至對於告訴人A 女要其證述，案發當晚係由證人乙○○駕車搭載告訴人A 女至被告住處不實情節，於本院審判時
    和盤托出，為此審判期日證人乙○○與告訴人A 女產生勃谿
    ，一發不可收拾針鋒相對，另證人乙○○並證述，將案發當
    日伊與告訴人如何至戊○○住處商討債務的問題，並將告訴
    人A 女案發當日所有行程，據實以告，顯見證人乙○○並無
    偏頗告訴人A 女、被告任何一方之虞，其證詞必堪採信，足
    以證明被告件被告乘告訴人A 女熟睡不能抗拒而對A 女為猥
    褻、性交犯行，告訴人A 女於23時24分44秒接獲證人乙○○
    電話後，前往基隆廟口附近找證人乙○○。
  ２證人乙○○前開證述告訴人A 女遭被告性侵後前往基隆廟口
    附近找伊等情，經核與證人即告訴人A 女證述如何在被告住
    處房間遭被告性侵後前往基隆廟口找證人乙○○之情節相符
    。證人乙○○證述，告訴人98年10月2 日晚上23時50幾分前
    往基隆廟口附近找伊，對照告訴人A 女使用門號0000000000
    號行動電話如附件二遠傳受信通聯紀錄報表所示，證人乙○○使用門號0000000000號行動電話於98年10月2 日23時24分
    44秒撥打告訴人A 女上述門號行動電話聯絡，告訴人A 女前
    往基隆廟口附近找證人之時間，若合符節。雖告訴人A 女證
    稱，遭被告性侵後在天快亮的時候，叫計程車去找證人乙○○等語，與證人乙○○所述並不相符，然告訴人A 女有服用
    案發當日已經服用一粒眠安眠藥，證人乙○○並表示告訴人
    A 女有服用一粒眠之習慣，告訴人亦不否認此情，而第四級
    毒品一粒眠有前述注意力不集中、記憶力和判斷力減退等症
    狀的副作用，證人乙○○並表示案發當日晚上跟朋友有約12
    點鐘在廟口，所以對於告訴人A 女何時去基隆廟口附近找證
    人乙○○的時間記憶清楚，並比對前述如附件二遠傳受信通
    聯紀錄報表所示，應以證人乙○○所述為可採。
  ３承上所述，足以證明被告係在案發當日晚上23時24分44秒告
    訴人A 女接獲證人乙○○電話前乘告訴人A 女服用一粒眠安
    眠藥呈現深度睡眠而不能抗拒之機會，被告對告訴人乘機為
    性交行為。證人即告訴人一再表示案發當日晚間，被告撥打
    告訴人A 女上述門號之行動電話叫告訴人A 女前往被告住處
    ，經比對告訴人A 女使用門號0000000000號行動電話如附件
    二遠傳受信通聯紀錄報表所示，被告使用門號0000000000號
    行動電話於98年10月2 日21時27分32秒、22時01分12秒撥打
    告訴人A 女上述門號行動電話聯絡，足堪認定。至告訴人所
    述案發當日晚上5 、6 點或8 、9 點，被告打電話聯絡伊前
    往被告住處，因告訴人因服用一粒眠毒品產生記憶力減退等
    症狀之副作用，業如前述，未若告訴人A 女使用上述門號電
    話通聯紀錄表之科學證據可採，是以本案被告乘機對告訴人
    A 女為性交行為的時間，係自告訴人A 女於22時1 分12秒接
    獲庚○○上述門號行動電話後，至庚○○位於上址住處房間
    時許起至告訴人A 女23時24分44秒接獲證人乙○○電話止的
    這段時間，應堪認定。是被告辯稱係案發當日下午4 、5 點
    在伊住處房間，與告訴人A 女發生性交行為云云，委無足採
    。
  (三)被告雖以前情置辯，惟查：
  １證人乙○○於99年9 月2 日本院審判時證稱：「（問：為何
    妳剛才所證述的事情，被告都知道，妳有無把這些事情告訴
    被告？）之後我有跟被告說過，被告也有問過我，所以我有
    把Ａ女在案發當天如何來找我，及當天的行程，都有跟被告
    講。」等語，是以被告對於告訴人A 女案發當日下午、晚上
    之行程瞭如指掌，故被告於本院準備程序始辯稱，案發當日
    告訴人A 女因戊○○向他要債，伊係戊○○的老闆，所以當
    日下午告訴人A 女跑去伊住處，要求伊幫他擋債，伊幫告訴
    人A 女擋債，所以告訴人與伊發生性交云云，顯見被告是有
    所準備後，才於本院準備程序為此答辯，而被告於警詢中未
    提及此事，於檢察官偵訊時提及案發當日告訴人前往伊住處
    要求伊幫忙擋債，但矢口否認有與告訴人A 女發生性交行為
    之情事，迨內政部刑事警察局就被告住處房間採集衛生紙檢
    體鑑定，研判混有被害人A 女與涉嫌人庚○○之DNA ，並於
    98年12月14日函覆基隆市警察局婦幼隊後，始以前情承認有
    與告訴人A 女發生性交行為，被告前開辯解顯有違常情，其
    辯解更加啟人疑竇，益足以證明被告確有乘告訴人A 女熟睡
    不能抗拒而對A 女為猥褻、性交之犯行，被告前述辯解不足
    採信。
  ２被告辯稱，案發當日係告訴人A 女自行駕駛車號5577福特FO
    CUS 型式的車至被告住處，顯見告訴人A 女神智清楚，且告
    訴人故意捏造此部分事實，且勾串證人戊○○來誣陷伊云云
    。經查。證人乙○○於99年9 月2 日本院審判時證稱，案發
    當日晚上並未駕車搭載告訴人A 女前往被告住處，並表示告
    訴人A 女要伊為此不實證述，證人乙○○於99年9 月2 日本
    院審判時並證稱：「（問：Ａ女是否有串通戊○○來陷害被
    告？）我是知道這個事情，我不能確定，我是聽戊○○講，
    Ａ女有拿2 千元給戊○○，是要幫她作證的錢，詳細的情形
    我不清楚，我知道戊○○有一次被打，我不清楚Ａ女到底有
    無串通戊○○來陷害被告。」等語，被告固然從證人乙○○
    處得知告訴人A 女案發當日行蹤，並以此來彈劾證人即告訴
    人A 女之證詞為不可採信，但被告本身亦利用從證人乙○○
    、證人戊○○得知之事實，而故意捏造因被告為告訴人A 女
    擋債，所以案發當日下午約4 、5 點時，在被告住處房間與
    被告發生性行為之不實供述，是縱認證人即告訴人A 女係自
    行駕車前往被告住處，仍無礙本案被告乘機性交妨害性自主
    犯行。又證人戊○○到院具結證述，案發當日告訴人A 女與
    證人乙○○至伊住處商討債務處理，並其如何前去被告住處
    找告訴人A 女之情事等情，經核與本案被告乘機性交犯行並
    無涉。更何況，證人戊○○於99年6 月21日本院審判時證稱
    ：「A 女沒有叫我作偽證，只是叫我把事情的經過說清楚，
    就如我剛才所說的，被告因此才會誤會我，是A 女跟我串通
    或是我指使A 女來陷害被告。」等語，且被告並未替告訴人
    A 女清償債務，告訴人A 女積欠證人戊○○之債務，係由告
    訴人A 女找他人幫忙解決等情，亦據證人戊○○證述明確，
    是被告辯稱，幫忙告訴人A 女擋債，告訴人A 女因此與伊發
    生性交行為云云，要無足採。
  ３被告又辯稱，案發後1 、2 天告訴人A 女還有到伊住處烤肉
    聊天，告訴人A 女若遭受性侵害，怎還會為如此舉動云云。
    告訴人A 女亦坦承上情。惟證人即告訴人A 女於99年6 月21
    日本院審判時證稱：「（問：案發後隔天妳有還去被告家中
    嗎？）有。我要去揍他。」、「（問：妳剛才不是說妳不想
    看到被告嗎？）去揍他跟不想看到他不一樣。」、「（問：
    妳剛稱案發後隔天有到被告住處揍被告，如何前往？）叫朋
    友2 、3 個人跟我一起過去，是朋友載我過去的，被告在家
    ，沒有揍到被告，揍他我就輸了，我怕他會告我。」、「（
    問：陪妳去被告住處的人是男性還是女性？）是男性，綽號
    叫「阿家」（音同），另外2 個我不認識。「（問：案發隔
    天到被告住處有跟被告講什麼話？）當然有講一些話，講的
    內容我忘記了，我沒有問他性侵的事，他也沒有講有關性侵
    我的事情。我的想法我不想讓被告知道，是我一個人上去被
    告家，其他陪我去的朋友都在樓下，我問他要不要去烤肉，
    我要把被告約出去烤肉，帶出去打，被告說他不去，他自己
    要跟朋友烤肉，我沒有跟被告一起烤肉，再來我就走了。」
    （見本院99年6 月21日審判筆錄）等語，顯見案發後證人即
    告訴人A 女遭受被告性侵害，內心極為憤怒，亟欲向被告討
    回公道，遂邀集男性友人前往，再由告訴人A 女佯裝要約被
    告出去烤肉，再加以教訓，此不違常情，是被告前開辯解，
    要屬圖卸之詞，委無足採。
  (四)綜上所述，被告所辯要屬卸責之詞，不足採信，本案事證明
    確，被告犯行堪以認定，應依法論科。
二、論罪科刑：
  (一)核被告所為，係犯刑法第225 條第1 項之乘機性交罪。又被
    告性交前先行撫摸Ａ女身體之猥褻行為，應為其後乘機性交
    之高度行為所吸收，不另論罪。
  (二)爰審酌被告與告訴人A 女係朋友關係，竟乘告訴人A 女服用
    一粒眠安眠藥，躺在床上呈現全身鬆弛及深度睡眠而不能抗
    拒之狀態，為滿足其私慾，對告訴人A 女為猥褻、性交之行
    為，戕害被害人之身心甚鉅，被告惡性非輕，案發後迭次傳
    送如附件一所示之簡訊詆毀告訴人A 女，又從證人乙○○、
    戊○○處得知案發當日告訴人A 女所有行程捏造事實而為答
    辯，另審酌被告前科之素行非佳、犯罪動機、目的、未使用
    暴力之犯罪方法、生活狀況、智識程度及犯後仍矯飾卸責否
    認犯罪態度不佳，且未與被害人達成和解等一切情狀，爰依
    法量處如主文所示之刑。
據上論斷，應依刑事訴訟法第299 條第1 項前段，刑法第225 條
第1 項，判決如主文。
本案經檢察官丁○○到庭執行職務
中    華    民    國    99    年    9     月    20    日
                  刑事第四庭審判長法  官  鄭景文
                                  法  官  施添寶
                                  法  官  黃永定
以上正本證明與原本無異。
如不服本判決應於收受送達後10日內向本院提出上訴書狀，並應
敘述具體理由；其未敘述上訴理由者，應於上訴期間屆滿後20日
內向本院補提理由書（均須按他造當事人之人數附繕本）「切勿
逕送上級法院」。
中    華    民    國    99    年    9     月    20    日
                                  書 記 官  劉珍珍
刑法第225條第1項
對於男女利用其精神、身體障礙、心智缺陷或其他相類之情形，
不能或不知抗拒而為性交者，處3 年以上10年以下有期徒刑。
附件一：
┌──┬────────────────────────┬──────┐
│編號│              訊   息   內   容                 │  卷    頁  │
├──┼────────────────────────┼──────┤
│ １ │FROM：自以為是                                  │本院卷頁70  │
│    │時間：2009/10/04 20：40                         │            │
│    │內容：膽敢對我仙人跳，我把你販賣東西給我都講出來│            │
│    │      ，好無恥想出這種招術。                    │            │
├──┼────────────────────────┼──────┤
│ ２ │FROM：自以為是                                  │本院卷頁71  │
│    │時間：2009/10/04 20：43                         │            │
│    │內容：妳背後是誰在操縱妳做這種事情？我要逮到他讓│            │
│    │      他有得受。                                │            │
├──┼────────────────────────┼──────┤
│ ３ │FROM：自以為是                                  │本院卷頁72  │
│    │時間：2009/10/05 00：50                         │            │
│    │內容：我從未害過你，甚至願幫助你，你卻用盡心機來│            │
│    │      害我，妳敢害我就咬出妳賣                  │            │
├──┼────────────────────────┼──────┤
│ ４ │FROM：自以為是                                  │本院卷頁73  │
│    │時間：2009/10/05 01：52                         │            │
│    │內容：阿探與妳套好招術，摸良心對得起人嗎？同一社│            │
│    │      區的人，妳不怕臭名嗎！好詐                │            │
├──┼────────────────────────┼──────┤
│ ５ │FROM：自以為是                                  │本院卷頁74  │
│    │時間：2009/10/05 14：08                         │            │
│    │內容：阿探已被我修理一番，妳一直在動歪腦筋實在不│            │
│    │      該！要賺錢應正當，有困難說出              │            │
├──┼────────────────────────┼──────┤
│ ６ │FROM：自以為是                                  │本院卷頁75  │
│    │時間：2009/10/05 23：47                         │            │
│    │內容：你要保重了！夜路走多了小心碰到鬼！誰要妳來│            │
│    │      害我，叫他有種來找我？                    │            │
├──┼────────────────────────┼──────┤
│ ７ │FROM：自以為是                                  │本院卷頁76  │
│    │時間：2009/10/06 00：29                         │            │
│    │內容：你在大慶大城很無聊吧，要不要我去跟你談天  │            │
├──┼────────────────────────┼──────┤
│ ８ │FROM：自以為是                                  │本院卷頁77  │
│    │時間：2009/10/06 01：32                         │            │
│    │內容：妳說二日在我家被我強姦…四日中秋節還來泡茶│            │
│    │      ！妳熱衷此？監視錄影會現形                │            │
├──┼────────────────────────┼──────┤
│ ９ │FROM：自以為是                                  │本院卷頁78  │
│    │時間：2009/10/06 01：37                         │            │
│    │內容：事實上妳被逼債！跑來求助於我，而我幫妳解危│            │
│    │      ，妳良心何在！出來談談好嗎？              │            │
├──┼────────────────────────┼──────┤
│１０│FROM：自以為是                                  │本院卷頁79  │
│    │時間：2009/10/06 01：46                         │            │
│    │內容：有困難？直說無妨吧！妳知道我為人？能幫妳解│            │
│    │      決，只要妳好好的為人處事。                │            │
├──┼────────────────────────┼──────┤
│１１│FROM：自以為是                                  │本院卷頁80  │
│    │時間：2009/10/06 01：54                         │            │
│    │內容：德哥、貴哥、牛哥會出面找妳家人談一下！妳想│            │
│    │      要我找老大嗎？有膽再搞飛機。              │            │
├──┼────────────────────────┼──────┤
│１２│FROM：自以為是                                  │本院卷頁81  │
│    │時間：2009/10/06 01：58                         │            │
│    │內容：你心理明白是怎樣！你與小胖、阿探都是騙子。│            │
│    │      別招人利用？請誠實對我說。                │            │
├──┼────────────────────────┼──────┤
│１３│FROM：自以為是                                  │本院卷頁82  │
│    │時間：2009/10/06 02：07                         │            │
│    │內容：我們出來談一下吧？不要把事情搞到妳我都無法│            │
│    │      收拾，兩敗俱傷的地步！好嗎？              │            │
├──┼────────────────────────┼──────┤
│１４│FROM：自以為是                                  │本院卷頁83  │
│    │時間：2009/10/06 02：18                         │            │
│    │內容：才剛離婚！獨力養育兩子，妳再二度傷害我！有│            │
│    │      無人性！                                  │            │
├──┼────────────────────────┼──────┤
│１５│FROM：自以為是                                  │本院卷頁84  │
│    │時間：2009/10/06 02：24                         │            │
│    │內容：夜闌人靜下請妳思考一下我對待妳，是善是惡念│            │
│    │      ，是正是反面，請妳別逼我！                │            │
├──┼────────────────────────┼──────┤
│１６│FROM：自以為是                                  │本院卷頁85  │
│    │時間：2009/10/06 08：42                         │            │
│    │內容：來堵南了解嗎？                            │            │
├──┼────────────────────────┼──────┤
│１７│FROM：自以為是                                  │本院卷頁86  │
│    │時間：2009/10/06 09：41                         │            │
│    │內容：妳真膽大，連我都敢詐騙！想我給錢嗎？設計我│            │
│    │      妳不會得逞，供出幕後主使者。              │            │
├──┼────────────────────────┼──────┤
│１８│FROM：自以為是                                  │本院卷頁87  │
│    │時間：2009/10/06 09：46                         │            │
│    │內容：老子是誰？會讓妳知道，認為我是軟腳蝦！試^ │            │
│    │      看。                                      │            │
├──┼────────────────────────┼──────┤
│１９│FROM：自以為是                                  │本院卷頁88  │
│    │時間：2009/10/06 10：40                         │            │
│    │內容：叫你父親出面來講，有種別報警，你敢再罵我妳│            │
│    │      別躲起來！躲在哪裏                        │            │
├──┼────────────────────────┼──────┤
│２０│FROM：自以為是                                  │本院卷頁89  │
│    │時間：2009/10/06 10：45                         │            │
│    │內容：你只會罵跟報警，告人強姦妳非第一次，原來以│            │
│    │      此為生，名氣好大，你媽也配合妳            │            │
├──┼────────────────────────┼──────┤
│２１│FROM：自以為是                                  │本院卷頁90  │
│    │時間：2009/10/06 11：43                         │            │
│    │內容：妳欠人錢，我幫妳擋帳，妳反而陷害我，那麼我│            │
│    │      叫他繼續逼妳還錢。                        │            │
├──┼────────────────────────┼──────┤
│２２│FROM：自以為是                                  │本院卷頁91  │
│    │時間：2009/10/07 17：17                         │            │
│    │內容：笑死人了，我昨晚與刑事局沈警官喝酒，大家都│            │
│    │      在笑我說這麼出名的公車…張雅              │            │
├──┼────────────────────────┼──────┤
│２３│FROM：自以為是                                  │本院卷頁92  │
│    │時間：2009/10/07 17：21                         │            │
│    │內容：你欠人的錢一樣要還，誰強姦妳笨賊婆，害我等│            │
│    │      於也是害到你自己笨賊婆                    │            │
├──┼────────────────────────┼──────┤
│２４│FROM：自以為是                                  │本院卷頁93  │
│    │時間：2009/10/07 17：46                         │            │
│    │內容：是誰？要妳做出這種卑鄙無恥的事情。這樣粗糙│            │
│    │      的局妳不會得逞，出面來講吧。              │            │
├──┼────────────────────────┼──────┤
│２５│FROM：自以為是                                  │本院卷頁94  │
│    │時間：2009/10/09 01：13                         │            │
│    │內容：尿扒子！張雅文專門出賣朋友，海巡弟兄一齊上│            │
│    │      濺屄，小心會中標得愛滋病。我們不幹壞事歡迎│            │
│    │      妳這濺屄當尿扒仔！三處地點歡迎妳去尿      │            │
├──┼────────────────────────┼──────┤
│２６│FROM：自以為是                                  │本院卷頁95  │
│    │時間：2009/10/09 01：18                         │            │
│    │內容：你名聲在外有夠臭，吃過的人都覺得噁心！連警│            │
│    │      方都知明妳跳跳好仙喔                      │            │
├──┼────────────────────────┼──────┤
│２７│FROM：自以為是                                  │本院卷頁96  │
│    │時間：2009/10/22 02：09                         │            │
│    │內容：正常人妳不接洽，與丫探那種背信忘義的垃圾同│            │
│    │      流，比較好嗎？我做人沒比他好嗎！真奇怪！  │            │
├──┼────────────────────────┼──────┤
│２８│FROM：自以為是                                  │本院卷頁97  │
│    │時間：2009/11/11 12：01                         │            │
│    │內容：妳好像編劇？兼演員不要往自己臉貼金！都是一│            │
│    │      些鬼，不是想使詐為何要騙人？我如果有如妳說│            │
│    │      得事情我馬上自殺！妳欠錢還來？少胡扯蛋    │            │
├──┼────────────────────────┼──────┤
│２９│FROM：自以為是                                  │本院卷頁98  │
│    │時間：2009/11/11 12：09                         │            │
│    │內容：妳敢對天立誓沒說謊！欠錢被逼妳找我要幹嘛，│            │
│    │      妳少自己騙自己好蝦喔，挖洞又非第一次，食髓│            │
│    │      知味，腦筋妳動錯對象了                    │            │
├──┼────────────────────────┼──────┤
│３０│FROM：自以為是                                  │本院卷頁99  │
│    │時間：2009/11/11 12：17                         │            │
│    │內容：我所陳述只是事實有兩位人證。想凹我沒那麼容│            │
│    │      易！叫刑事來我啊！我怕死了，誰想幫妳來害我│            │
│    │      ！我就對付誰？昨天我大搖大擺在百六街碰到穗│            │
│    │      來我故走迎他旁                            │            │
├──┼────────────────────────┼──────┤
│３１│FROM：自以為是                                  │本院卷頁100 │
│    │時間：2009/11/11 13：33                         │            │
│    │內容：噁心的女人，妳膽大作風，令人噴飯！說謊騙人│            │
│    │      的人？全家死於非命，可以嗎？欠我的錢何時還│            │
│    │      我呢！妳這種站街的貨色值？又醜又有病毒（小│            │
│    │      胖）說妳有愛滋妳那天沒驗？到嗎？？？？    │            │
└──┴────────────────────────┴──────┘

附件二：
【受信通聯紀錄表】
告訴人A 女門號0000000000號；被告門號0000000000號；
證人乙○○門號0000000000號。
┌─────┬────┬─────┬─────┬─────┬─────┐
│ 調閱門號 │ 類  別 │ 通話對象 │ 通話日期 │ 起始時間 │ 結束時間 │
├─────┼────┼─────┼─────┼─────┼─────┤
│0000000000│ 受  話 │0000000000│2009/10/02│14：14：04│14：14：28│
├─────┼────┼─────┼─────┼─────┼─────┤
│0000000000│ 受  話 │0000000000│2009/10/02│15：15：04│15：15：19│
├─────┼────┼─────┼─────┼─────┼─────┤
│0000000000│ 受  話 │0000000000│2009/10/02│16：57：16│16：57：25│
├─────┼────┼─────┼─────┼─────┼─────┤
│0000000000│ 受  話 │0000000000│2009/10/02│17：18：34│17：18：52│
├─────┼────┼─────┼─────┼─────┼─────┤
│0000000000│ 受  話 │0000000000│2009/10/02│18：25：18│18：25：48│
├─────┼────┼─────┼─────┼─────┼─────┤
│0000000000│ 受  話 │0000000000│2009/10/02│19：10：31│19：10：59│
├─────┼────┼─────┼─────┼─────┼─────┤
│0000000000│ 受  話 │0000000000│2009/10/02│21：27：32│21：27：41│
├─────┼────┼─────┼─────┼─────┼─────┤
│0000000000│ 受  話 │0000000000│2009/10/02│22：01：12│22：02：05│
├─────┼────┼─────┼─────┼─────┼─────┤
│0000000000│簡訊受話│0000000000│2009/10/02│22：13：51│22：13：51│
├─────┼────┼─────┼─────┼─────┼─────┤
│0000000000│ 受  話 │0000000000│2009/10/02│23：24：44│23：25：04│
└─────┴────┴─────┴─────┴─────┴─────┘

司法院資訊處製作；財團法人民間司法改革基金會備份。
